【裁判字號】    90,上易,1759
【裁判日期】    901016
【裁判案由】    竊盜
【裁判全文】
臺灣高等法院臺中分院刑事判決          民國九十年度上易字第一七五九號
    上  訴  人  臺灣臺中地方法院檢察署檢察官
    被      告  戊○○
右上訴人因被告竊盜案件，不服臺灣臺中地方法院中華民國九十年六月二十七日第一
審判決（民國九十年度易字第一三九○號，起訴案號：臺灣臺中地方法院檢察署民國
九十年度偵字第三八九○號；併辦案號：同署同年度偵字第一二○○八號），提起上
訴，本院判決如左：
    主    文
原判決撤銷。
戊○○連續竊盜，處有期徒刑肆月。如易科罰金以佰元折算壹日。
鑰匙壹支沒收。
    事    實
一、被告戊○○基於意圖為自己不法之所有概括犯意，先於民國九十年二月十一日十
    八時許，在台中縣梧棲鎮○○○路二十四號前，竊取乙○○所有車牌號碼ＩＩＳ
    －六二六號重機車一部，得手後留供己用，嗣於同年月二十日十七時五十分許，
    在台中縣沙鹿鎮○○路二一二號前為警查獲，並扣得戊○○所有供竊取機車用之
    鑰匙乙支。又於九十年五月三十日十五時二十分在同鎮○○街二八四巷四八號，
    竊取林文亮所有之電視遊樂器一台。
二、案經台中縣警察局清水分局，移送臺灣臺中地方法院檢察署檢察官偵查起訴及移
    送併辦。
    理    由
一、訊據被告戊○○對於右揭事實，於本院審理時坦承不諱，證人即查獲警員丁○○
    、丙○○亦到庭結證，被發現該失竊之機車後，即在現場埋伏，後來，被告拿出
    鑰匙打開機車置物箱內之ＣＤ，欲行離去，彼等才上前查問，被告承認置物箱內
    之物品是伊的等情。而該機車係乙○○所失竊，電視遊樂器一臺係林文亮所失竊
    ，亦據其等於警訊中指訴屬實，復有領據二紙及鑰匙一支在卷可資佐證，被告之
    自白核與事實相符，自堪採信，其竊盜事證，已臻明確，犯行堪資認定。
二、核被告所為，係犯刑法第三百二十條第一項之竊盜罪。其先後二次犯行犯意概括
    ，罪名相同，應依連續犯以一罪論處。
三、被告犯行已臻明確，原審未予依法論科，核有未合。上訴人即公訴人上訴意旨，
    執此指摘原審判決不當，顯有理由，自應由本院予以撤銷改判。茲審酌被告於竊
    取機車後，並未加以不當處分，使被害人得以取回機車，犯罪所生之損害已較為
    輕微，且犯罪後已坦承犯行，態度尚佳，故予從寬科處有期徒刑三月，如易科罰
    金以三百元折算一日，鑰匙一支係被告所有供犯罪所用之物，併予沒收。
據上論斷，應依刑事訴訟法第三百六十九條第一項前段、第三百六十四條、第二百九
十九條第一項前段，刑法第五十六條、第三百二十條第一項、第四十一條第一項前段
、第三十八條第一項第二款，罰金罰鍰提高標準條例第一條前段、第二條，判決如主
文。
本案經檢察官甲○○到庭執行職務。
中      華      民      國      九十     年       十      月     十六   日
                                    臺灣高等法院臺中分院刑事第七庭
                                          審判長法  官  林  榮  龍
                                                法  官  謝  說  容
                                                法  官  黃  日  隆
右正本證明與原本無異。
不得上訴。
                                                書記官  林  端  容
中      華      民      國      九十     年       十      月     十七   日
                                                                        Ｉ


司法院資訊處製作；財團法人民間司法改革基金會備份。
